臺灣臺南地方法院刑事判決
111年度交易字第392號
公  訴  人  臺灣臺南地方檢察署檢察官
被      告  楊富國


上列被告因公共危險案件，經檢察官提起公訴（111年度偵字第5
987號），本院判決如下：
    主  文
甲○○駕駛動力交通工具而吐氣所含酒精濃度達每公升零點二五毫
克以上，處有期徒刑玖月。
    事  實
一、甲○○於民國111年2月25日18時至20時許，在臺南市安南區某
    址之租屋處飲用高粱酒，致其吐氣所含酒精濃度達每公升0.
    25毫克以上後，竟仍未待體內酒精成分充分退卻，即不顧大
    眾行車之公共安全，基於酒後駕車致交通公共危險之犯意，
    於翌（26）日6時許駕駛車號0000-00號自用小客車自上開地
    點離開，而行駛於道路；嗣其行經國道八號公路東向4.1公
    里處（臺南市安定區內）時，因行車不穩為警攔檢，經警發
    覺其身上有酒味，於111年2月26日6時39分（起訴書誤載為
    下午3時25分，業經檢察官當庭更正）許以呼氣酒精測試器
    測得其吐氣所含酒精濃度達每公升0.57毫克，乃查悉上情。
二、案經內政部警政署國道公路警察局第四公路警察大隊報告臺
    灣臺南地方檢察署檢察官偵查起訴。
    理  由
一、以下所引用具傳聞證據性質之證據資料，因檢察官、被告甲
    ○○於本案言詞辯論終結前均未爭執證據能力，本院審酌前開
    證據之作成或取得之狀況，並無非法或不當取證之情事，且
    無顯不可信之情況，依刑事訴訟法第159條之5規定，均具有
    證據能力；又以下所引用卷內非供述證據性質之證據資料，
    則均無違反法定程序取得之情形，依刑事訴訟法第158條之4
    規定之反面解釋，亦應有證據能力，合先敘明。
二、上開犯罪事實，業據被告於警詢、偵查及本院審理中均坦承
    不諱，並有員警職務報告書、酒精測定紀錄表、財團法人臺
    灣商品檢測驗證中心呼氣酒精測試器檢定合格證書、內政部
    警政署國道公路警察局舉發違反道路交通管理事件通知單在
    卷可稽（警卷第2頁、第9至11頁），堪認被告任意性之自白
    確與事實相符；是本件事證明確，被告上開犯行洵堪認定，
    應予依法論科。
三、論罪科刑：
  ㈠核被告所為，係犯刑法第185條之3第1項第1款之駕駛動力交
    通工具而吐氣所含酒精濃度達每公升0.25毫克以上之罪。
  ㈡檢察官起訴意旨固謂被告前於109年2月10日因公共危險案件
    經執行完畢，其本案為累犯，應依刑法第47條第1項規定加
    重其刑等語；惟檢察官未另就被告應依累犯規定加重其刑之
    事項為主張並具體指出證明方法，故參酌最高法院刑事大法
    庭110年度臺上大字第5660號裁定意旨，僅將被告之前案紀
    錄列為刑法第57條第5款之量刑審酌事由（詳後述），無從
    依刑法第47條第1項規定加重其刑。
  ㈢爰審酌被告於91年至108年間共曾犯7次之酒後駕車公共危險
    案件，於5年內亦曾因相同類型之案件經論罪科刑並執行完
    畢，有臺灣高等法院被告前案紀錄表可資查考，本件已係被
    告第8度因酒後駕車之違法情事為警查獲，且被告深明酒後
    不能駕車及酒醉駕車之危險性，竟仍漠視自己安危，罔顧法
    律禁止規範與公眾道路通行之安全，再度於酒後駕駛車輛行
    駛於道路，對公眾交通往來造成潛在之高度危險，所為實無
    足取，亦足見其無視法紀，更缺乏對其他用路人人身安全之
    尊重觀念，殊為不該，惟念被告犯後坦承犯行，兼衡其部分
    前案迄今已相隔多年，本次為警測得吐氣所含酒精濃度達每
    公升0.57毫克，暨被告自陳學歷為國中畢業，現於建築工地
    工作，育有4名子女，其中3名子女已成年，其須與前配偶一
    同扶養1個未成年的兒子，另須扶養、照顧父母（參本院卷
    第31頁）之智識程度、家庭生活狀況等一切情狀，量處如主
    文所示之刑，以示懲儆。
據上論斷，應依刑事訴訟法第299條第1項前段，刑法第185條之3
第1項第1款，刑法施行法第1條之1第1項，判決如主文。
本案經檢察官許家彰提起公訴，檢察官乙○○到庭執行職務　　
中　　華　　民　　國　　111 　年　　5 　　月　　12　　日
　　　　　　　　　      刑事第二庭   法　官　 蔡盈貞
以上正本證明與原本無異。
如不服本判決應於收受本判決後20日內向本院提出上訴書狀，並
應敘述具體理由。其未敘述上訴理由者，應於上訴期間屆滿後20
日內向本院補提理由書狀（均須按他造當事人之人數附繕本）「
切勿逕送上級法院」。 
　　　　　　　　　　　　　　　　　   書記官　 林耿慧　
中　　華　　民　　國　　111 　年　　5 　　月　　12　　日
附錄所犯法條：
刑法第185條之3第1項
駕駛動力交通工具而有下列情形之一者，處3年以下有期徒刑，
得併科30萬元以下罰金：
一、吐氣所含酒精濃度達每公升零點二五毫克或血液中酒精濃度
    達百分之零點零五以上。
二、有前款以外之其他情事足認服用酒類或其他相類之物，致不
    能安全駕駛。
三、服用毒品、麻醉藥品或其他相類之物，致不能安全駕駛。